臺灣高等法院民事裁定　　　　　　　　　 96年度勞抗字第9號
抗　告　人　甲○○
　　　　　　丙○○
相　對　人　福特六和汽車股份有限公司
法定代理人　乙○○
上列當事人間確認僱傭關係存在等事件，抗告人對於中華民國
96年8月21日臺灣桃園地方法院96年度勞訴字第47號所為裁定提
起抗告，本院裁定如下：
    主  文
抗告駁回。
抗告訴訟費用由抗告人負擔。
    理  由
一、原裁定以：抗告人與相對人間請求確認僱傭關係存在等事件
    ，雖原法院96年度補字第213號裁定認抗告人請求確認兩造
    間僱傭關係存在事件部分，其訴訟標的價額不能核定，應依
    民事訴訟法第77條之12之規定，依同法第466條所定不得上
    訴第三審之最高利益額數加十分之一即新台幣（下同）165
    萬元定之，則抗告人起訴之訴訟標的價額各為165萬元，應
    各徵收第一審裁判費1萬7,335元，抗告人並均已如數繳納。
    惟按確認僱傭關係存在之訴，其訴訟標的屬財產權訴訟，法
    院應依民事訴訟法第77條之1之規定，核定其訴訟標的價額
    （最高法院89年度台上字第574號判決參照）。查抗告人訴
    之聲明第一項係請求確認兩造間僱傭關係存在；第二項則合
    併請求依序給付抗告人甲○○、丙○○工資5萬4,278元及5
    萬6,166元（見原審卷2頁之起訴狀），因兩者有互相競合之
    關係，依同法第77條之2第1項規定，其訴訟標的價額，應依
    其中價額最高者定之。而抗告人請求確認僱傭關係存在之訴
    部分，其訴訟標的價額並非不能核定，應以權利存續期間之
    收入總數為準，其權利存續期間未確定者，應推定其存續期
    間，推定存續期間時，原則上應計至抗告人年滿60歲為止。
    本件抗告人甲○○、丙○○依序為民國（下同）42年8月20
    日、及40年6月17日出生，計算至起訴時之96年7月25日為止
    ，兩造間之僱傭關係存續期間依序尚有6年、及3年又11個月
    ；又抗告人請求計算平均工資之金額依序為5萬4,278元、及
    5萬6,166元，則本件訴訟標的價額依序核定為390萬8,016元
    、及269萬5,968元（其計算式為：54,278元×6×12＝3,908
    ,016 元；56,166元×4×12－56,166元＝2,639,802元），
    應依序徵第一審裁判費3萬9,709元、及2萬7,136元，扣除抗
    告人各已繳納之1萬7,335元後，應依序再繳納2萬2,374元、
    及9,801元，並限抗告人應於收受裁定正本5日內補繳，逾期
    不繳，即駁回抗告人之起訴，經核並無不合。
二、抗告意旨略以：原法院96年度補字第213號裁定既已核定伊
    等起訴之訴訟標的價額各為165萬元，應各徵收第一審裁判
    費1萬7,335元，該裁定並已送達，伊等均已如數繳納，為裁
    定之法院應受其羈束云云，惟查原法院96年度補字第213號
    裁定核定本件訴訟標的價額，既未適用民事訴訟法第77條之
    1 及第77條之2第1項規定，核定訴訟標的價額係屬不當，已
    如上述，致命抗告人補繳第一審裁判費，仍有不足，則原裁
    定再命補繳其不足額，並無不合。是抗告人指摘原裁定不當
    ，聲明廢棄，為無理由。
三、爰裁定如主文。
中　　華　　民　　國　　96　　年　　10　　月　　4 　　日
                  民事第六庭
                        審判長法　官  林鄉誠
　　　　　　　  　　　　　　　法　官  許紋華
　　　　　　　　  　　　　　　法　官  楊豐卿
正本係照原本作成。
如不服本裁定，應於收受送達後10日內向本院提出抗告狀，並應
繳納抗告費新台幣１千元。
中　　華　　民　　國　　96　　年　　10　　月　　4 　　日
　　　　　　　　　　　　　　　書記官  殷丹妮
